臺灣士林地方法院民事裁定
 
                                      110年度訴字第216號
上  訴  人
即  原  告  蕭慰黎  

被  上訴人
即  被  告  桂郁春  

上列當事人間請求回復原狀等事件，本院裁定如下：
    主  文
上訴人應於本裁定送達五日內，繳納上訴裁判費新臺幣壹萬柒仟
零玖拾貳元，逾期未補正，即裁定駁回上訴。
    理  由
一、按提起第二審法院上訴，應依訴訟標的價額繳納裁判費，並
    以上訴狀表明「上訴理由」。民事訴訟法第77條之16、第44
    1條第1項第4款各定明文。次按訴訟標的之價額，由法院核
    定。核定訴訟標的之價額，以起訴時之交易價額為準；無交
    易價額者，以原告就訴訟標的所有之利益為準。以一訴主張
    數項標的者，其價額合併計算之。但所主張之數項標的互相
    競合或應為選擇者，其訴訟標的價額，應依其中價額最高者
    定之。以一訴附帶請求其孳息、損害賠償、違約金或費用者
    ，不併算其價額。同法第77條之1第1項、第2項及第77條之2
    亦有明文。另按屋頂平臺及公共空間無獨立之區分所有權，
    不能單獨交易，常無交易價額可供參考，且公寓基地之用益
    ，係平均分散於各樓層，其價額之計算方式，應以公寓坐落
    基地之每平方公尺公告現值，乘以系爭增建物占用之面積，
    再除以該公寓之登記樓層數計算訴訟標的價額（最高法院10
    3年度台抗字第891號裁定意旨參照）。且原告係基於共有人
    之地位，為全體共有人之利益就共有物之全部本於所有權為
    請求，因其並非僅為自己利益而為請求，故就該排除侵害訴
    訟所得受之利益，自應以回復共有物之全部價額為計算基準
    ，不因被請求人亦為共有人，而有不同（最高法院101年度
    台抗字第722號裁判要旨參照）。又上訴不合程式或有其他
    不合法情形而可以補正者，原第一審法院應定期間命其補正
    ，如不於期間內補正，應以裁定駁回之，同法第77條之16第
    1項、第442條第2項復有明定。
二、本件上訴人提起上訴，未據繳納第二審裁判費。查上訴人上
    訴聲明請求廢棄原判決，並請求被上訴人拆除坐落臺北市○○
    區○○段○○段000地號土地（下稱系爭土地）上門牌號碼臺北
    市○○區○○○路0段000巷0弄00號公寓（下稱系爭公寓）就原判
    決附件編號A部分、面積40平方公尺之增建物（下稱系爭增
    建物），並將系爭增建物占用之頂樓平台返還予上訴人及全
    體共有人，揆諸前開說明，此部分上訴之訴訟標的價額應以
    系爭土地坐落基地即系爭土地之每平方公尺公告現值，乘以
    系爭增建物占用之面積，再除以系爭公寓之登記樓層數以計
    算訴訟標的價額，故此項訴訟標的價額核定為新臺幣（下同
    ）105萬元（計算式：系爭土地109年1月公告現值每平方公
    尺10萬5,000元×40平方公尺÷4＝105萬元）。又上訴人另請求
    被上訴人給付占用系爭增建物之損害賠償部分，核屬附帶請
    求，依民事訴訟法第77條之2第2項規定，不併算其價額。是
    本件上訴之訴訟標的價額應核定為105萬元，應徵第二審裁
    判費1萬7,092元，茲依首揭規定，限上訴人於收受本裁定5
    日內補繳，逾期未繳，即駁回其上訴。又上訴人提出之上訴
    狀未具上訴理由，併依法命其補正。
三、爰裁定如主文。　　　　
中　　華　　民　　國　　111 　年　　7 　　月　　15　　日
                  民事第三庭　法　官  李嘉慧
以上正本係照原本作成。
如對本裁定關於核定訴訟標的價額部分抗告，應於裁定送達後10
 日內向本院提出抗告狀，並繳納抗告費新臺幣1,000元；關於命
補繳裁判費部分，不得抗告。
中　　華　　民　　國　　111 　年　　7 　　月　　15　　日
                              書記官  林瀚章